---
title: "Matrizes"
author: "Osemar Xavier"
date: "2 de Setembro de 2018"
output: html_document
---

```{r}
### Criando uma matriz com 6 numeros e 3 colunas
### nc -> numero de colunas
n1 <- matrix(1:6, nc = 3)
n1
```
### Criando uma matriz com 6 numeros e 3 colunas que sera multiplicado por 10
```{r}
n2 <- matrix(10 * 1:6, nc =3)
n2
```
### Operacoes em matrizes
```{r}
n1 + n2
n1 - n2
n1 / n2
n1 ** n2
```
### Matriz transposta - a funcao t transforma a matriz n1 que era 2 linhas e 3 colunas em 3 linhas e 2 colunas 
```{r}
t(n1)
```
###multiplicao de matrizes -> produto cruzado
```{r}
t(n1) %*% n1
```
### cbind
### Cria uma matriz e distribui a partir das colunas
```{r}
x <- cbind(1:4, 2:5)
x
```
### rbind
### Cria uma matriz e distribui a partir das linhas
```{r}
x <- rbind(1:4, 2:5)
x
```
### Um exemplo pratico de como utilizar o cbind e rbind
##### Digamos que temos 5 pessoas e cada uma consumiu um determinado produto (chiclete)
```{r}
vetorpessoa <- c("Maria", "Joao", "Marcos", "Claudio", "Roberto")
vetorchiclete <- c(5,3,2,1,4)
cbind(vetorpessoa, vetorchiclete)
rbind(vetorpessoa, vetorchiclete)
```
### Com o byrow e possivel mudar a ordem de criacao dos elementos da matriz
##### byrow = T -> ordem por linha
##### byrow = F -> ordem por coluna
```{r}
n1 <- matrix(1:12, ncol=3, byrow = T)
n1
```
### Tamanho
```{r}
length(n1)
```
### Dimenssoes
```{r}
dim(n1)
```
### linhas
```{r}
nrow(n1)
```
### numero de colunas
```{r}
ncol(n1)
```
### elementos na posicao
```{r}
n1[1,2]
```
### elementos na posicao de linha 3
```{r}
n1[3, ]
```
### nomes nas dimenssoes
```{r}
dimnames(n1)
dimnames(n1) <- list(c("L1", "L2", "L3", "L4"), c("C1", "C2", "C3"))
dimnames(n1)
```
### linhas pelos nomes
```{r}
n1[c("L1", "L2"), ]
n1[c(1,2), ]
```
### Funcoes de tabelas - soma -> linhas e colunas
##### Faz o somatorio das linhas
```{r}
margin.table(n1, margin = 1)
```
### Faz o somatorio das colunas
```{r}
margin.table(n1, margin = 2)
n1
```
### Funcao aply, mesmo resultado da funcao margin
```{r}
apply(n1, 1, sum)
apply(n1, 2, sum)
```
### Media 
```{r}
apply(n1, 1, mean)
apply(n1, 2, mean)
```
### Mediana
```{r}
apply(n1, 1, median)
apply(n1, 2, median)
```
### Somatorio das colunas
```{r}
colSums(n1)

x <-cbind(1,1:10)
x
```
### Produto cruzado
```{r}
crossprod(x)
t(x) %*% x
```